Config:
  hfst:
    Gen: ../../../src/generator-gt-norm.hfst
    Morph: ../../../src/analyser-gt-norm.hfst
  xerox:
    Gen: ../../../src/generator-gt-norm.xfst
    Morph: ../../../src/analyser-gt-norm.xfst
    App: lookup

Tests:

  Verb - hlgihl - ENGLISH : # CLASS_IHL_STEM_2

     hlgihl+V+IMM+PRES: hlgílga
     hlgihl+V+SIMP+PRES: hlgílgang
     hlgihl+V+DIR+PAST: hlgílgan
     hlgihl+V+NONFACT: hlgílang
     hlgihl+V+INTERR+PRES+HAB: hlgílgang
     hlgihl+V+PRES+HAB: hlgílganggang
     hlgihl+V+PRES+HAB+NONFACT: hlgílgangang
     hlgihl+V+DIR+PAST+HAB: hlgílgiinii
     hlgihl+V+INTERR+PAST+HAB: hlgílgaangaa
     hlgihl+V+INDIR+PAST+HAB: hlgílgaangaan
     hlgihl+V+INTERR+NEAR+FUT: hlgílang k̲asa'áa
     hlgihl+V+NEAR+FUT: hlgílang k̲asa'áang
     hlgihl+V+INTERR+VNEAR+FUT: hlgílang k̲asaasdláa
     hlgihl+V+VNEAR+FUT: hlgílang k̲asaasdláang
     hlgihl+V+3PL+INTERR+PRES+HAB: hlgílgang'waa
     hlgihl+V+3PL+PRES+HAB: hlgílgang'waang
     hlgihl+V+3PL+PRES+HAB+NONFACT: hlgílgang'waa.ang
     hlgihl+V+NEG+PRES+HAB: hlgílgang'anggang
     hlgihl+V+NEG+PRES+HAB+NONFACT: hlgílgang'angang
     hlgihl+V+NEG+INTERR+NEAR+FUT: hlgílang k̲asaa'áng
     hlgihl+V+NEG+NEAR+FUT: hlgílang k̲asaa'ánggang
     hlgihl+V+NEG+INTERR+VNEAR+FUT: hlgílang k̲asaasdlä'áng
     hlgihl+V+NEG+VNEAR+FUT: hlgílang k̲asaasdlä'ánggang
     hlgihl+V+NEG+3PL+INTERR+PRES+HAB: hlgílgang'ang'waa
     hlgihl+V+NEG+3PL+PRES+HAB: hlgílgang'ang'waang
     hlgihl+V+NEG+3PL+PRES+HAB+NONFACT: hlgílgang'ang'waa.ang

